臺灣高等法院臺中分院刑事裁定　　　　　　　　　　九十三年度聲再字第一四一號
　　聲　請人即
　　受　判決人　甲○○
右列聲請人因恐嚇取財案件，對於本院九十二年度上易字第二一二○號中華民國九十
三年四月十四日確定判決（臺灣苗栗地方法院九十一年度易字第四八九號、臺灣苗栗
地方法院檢察署九十年度偵字第四九六三號、九十一年度偵字第九六一、三○八三號
），聲請再審，本院裁定如左：
      主  文
再審之聲請駁回。
      理  由
一、本件再審聲請人即受判決人甲○○（以下簡稱為聲請人）之再審聲請意旨，詳如
    後附刑事再審聲請狀之記載。
二、惟查，不得上訴於第三審法院之案件，其經第二審確定之有罪判決，以「就足生
    影響於判決之重要證據漏未審酌」為理由而聲請再審者，應於原判決送達後二十
    日內為之，此於刑事訴訟法第四百二十四條規定甚明。經查，本件聲請人因上開
    恐嚇取財案件，經本院九十二年度上易字第二一二○號刑事判決為有罪之判決後
    ，係於民國（下同）九十三年四月二十日合法送達於聲請人，有送達證書影本在
    卷可稽。本件聲請人據以聲請再審之本件刑事確定判決，依照同法第三百七十六
    條規定，核屬不得上訴於第三審法院之案件，聲請人於九十三年四月二十日收受
    上開刑事確定判決之後，於九十三年六月四日始提起本件刑事再審聲請狀，指摘
    上開刑事確定判決就重要證據漏未審酌，聲請再審，此部分聲請之程序顯屬違背
    規定，應予駁回。
三、又查，法院認為無再審理由者，應以裁定駁回之，經前項裁定後，不得更以同一
    原因聲請再審，此於刑事訴訟法第四百三十四條亦定有明文。經查，本件聲請人
    於本件刑事再審聲請狀所載聲請再審之理由中，雖有指稱：原確定判決就證人Ａ
    ４證述聲請人有到現場參與圍路部分，及就證人Ａ４證述聲請人有去鉅輝砂石廠
    收取支票部分，均屬傳聞或自己推測判斷而來，不能據為判決聲請人有罪之依據
    ，且事實上前往拿取支票的許恭朗之二位小弟，亦為郭芳政及陳帥丞，並非聲請
    人，此部分事實有陳帥丞可出庭為證，另證人廖益淵除在警訊作證外，於台灣苗
    栗地方法院九十一年九月五日應訊時，對於許恭朗之小弟究為何人，聲請人是否
    為許恭朗之小弟等事項，亦未見原審法院具體查明，顯有疏漏各情，並據以為提
    起本件再審聲請之理由。惟聲請人前於九十三年五月七日即曾以上開相同之再審
    理由，向本院聲請再審，經本院以九十三年度聲再字第一○七號再審事件受理，
    後並經本院上開案件於九十三年五月十四日駁回再審聲請確定，此有本院上開再
    審聲請卷宗可稽。聲請人經本院為前項裁定後，再以同一原因聲請再審，此部分
    再審之聲請自非合法，應予駁回。
四、末查，本件聲請再審意旨所稱證人Ａ２未曾到過現場，不知攔路為何人，其證詞
    僅屬傳聞證據，應無證據能力而不得採用部分，係就本案確定判決之採證為爭執
    ，核非刑事訴訟法第四百二十條第一項第六款所謂之「發現確實之新證據」，此
    部分再審之聲請，亦難認有再審理由（聲請人如係指此為「就足生影響於判決之
    重要證據漏未審酌」，則此部分聲請亦逾原判決送達後二十日之法定不變期間）
    ，亦應駁回。
五、爰依刑事訴訟法第四百三十三條、四百三十四條第一項，裁定如主文。
中      華      民      國      九十三   年       六      月    三十    日
                                  臺灣高等法院臺中分院刑事第三庭
審判長法  官  陳  朱  貴
                                              法  官  胡  忠  文
                                              法  官  廖  柏  基
右正本證明與原本無異。
不得抗告。
                                              書記官  詹  錫  朋
中      華      民      國      九十三   年       七      月     一     日
                                                                        Ｉ
